【裁判字號】    92,訴,531
【裁判日期】    920930
【裁判案由】    毒品危害防制條例
【裁判全文】
臺灣士林地方法院刑事判決                          九十二年度訴字第五三一號
    公  訴  人  臺灣士林地方法院檢察署檢察官
    被      告  甲○○
右列被告因毒品危害防制條例案件，經檢察官提起公訴（九十一年度偵字第一０００
二號、第一０六三八號、九十二年度偵字第七一七七號），經本院合議庭裁定認本件
宜由受命法官獨任進行簡式審判程序，判決如左：
    主  文
甲○○連續轉讓第一級毒品，累犯，處有期徒刑壹年貳月，扣案之第一級毒品海洛因
貳包（淨重零點柒公克，包裝重零點玖公克）均沒收銷燬之；又連續轉讓第二級
毒品，累犯，處有期徒刑捌月，扣案之甲基安非他命壹包（淨重肆點肆玖公克，取樣
零點零壹公克化驗，餘肆點肆捌公克）、甲基安非他命殘渣袋包（量微無法析離，
其中編號一０四六─三號殘渣袋另檢出第一級毒品海洛因成份）均沒收銷燬之，應執
行有期徒刑壹年捌月，扣案之第一級毒品海洛因貳包（淨重零點柒公克，包裝重零
點玖公克）、甲基安非他命壹包（淨重肆點肆玖公克，取樣零點零壹公克化驗，餘
肆點肆捌公克）、甲基安非他命殘渣袋包（量微無法析離，其中編號一０四六─三
號殘渣袋另檢出第一級毒品海洛因成份）均沒收銷燬之。
    事  實
一、甲○○有多次違反麻醉藥品管理條例犯罪紀錄，最近一次曾於民國八十五年間，
    因違反麻醉藥品管理條例案件，經本院判處有期徒刑六月確定，而於八十八年三
    月二十六日易科罰金執行完畢，詎仍不知悔改，明知海洛因及甲基安非他命係毒
    品危害防制條例所規定之第一級毒品及第二級毒品，不得持有、轉讓，竟基於轉
    讓第一級毒品之概括犯意，自九十一年九月中旬某日起，至九十一年九月二十六
    日上午止，在台北市○○區○○街五十一號五樓頂樓，同意其同居已成年之女友
    蕭淑慧（另案由檢察官偵辦）自行取用其所有置於上址之第一級毒品海洛因，而
    連續無償轉讓海洛因予蕭淑慧施用多次。甲○○另基於轉讓第二級毒品之概括犯
    意，自九十一年九月中旬某日起，至九十一年九月二十六日上午止，在上址，同
    意蕭淑慧及提供上址予其暫住之已成年男子李得福（所涉施用第二級毒品部分，
    因無繼續施用毒品傾向，業經不起訴處分）自行取用其所有置於上址之第二級毒
    品甲基安非他命，而連續無償轉讓甲基安非他命予蕭淑慧、李得福施用多次。嗣
    於九十一年九月二十六日下午三時三十分許，在上址為警查獲，並扣得甲○○持
    有之第一級毒品海洛因二包（淨重０．七三公克，包裝重０．三九公克）、甲基
    安非他命一包（淨重四．四九公克，取樣０．０一公克化驗，餘四．四八公克）
    、甲基安非他命殘渣袋三包（量微無法析離，其中編號一０四六─三號殘渣袋另
    檢出第一級毒品海洛因成份）。
二、案經台北市政府警察局刑事警察大隊報請台灣士林地方法院檢察署檢察官偵查起
    訴。
    理  由
一、被告甲○○如何於右揭時地將第一級毒品海洛因及第二級毒品甲基安非他命轉讓
    予蕭淑慧、李得福免費施用之事實，業據被告於偵查中及本院審理時坦承不諱，
    核與證人蕭淑慧、李得福於警訊或偵查時供述情節大致相符。又證人李得福所涉
    施用第二級毒品甲基安非他命罪嫌，經本院以九十一年度毒聲字第一０六三號裁
    定送觀察、勒戒後，因無繼續施用毒品之傾向，業經台灣士林地方法院檢察署檢
    察官於九十一年十月十七日以九十一年度毒偵字第一一四七號為不起訴處分在案
    ，有不起訴處分書一紙在卷可稽；另證人蕭淑慧為警查獲時所採尿液，經送檢驗
    結果，確呈嗎啡及甲基安非他命陽性反應等情，亦有台灣尖端先進生技醫藥股份
    有限公司九十一年十月十六日濫用藥物檢驗報告書一紙在卷可憑。再被告為警查
    獲時扣得之粉末共六包，經送鑑定結果，分別驗出有第一級毒品海洛因成份（二
    包，淨重０．七三公克，包裝重０．三九公克）、笫二級毒品甲基安非他命成份
    （一包，淨重四．四九公克，取樣０．０一公克化驗，餘四．四八公克；另殘渣
    袋三包，量微無法析離，其中編號一０四六─三號殘渣袋另檢出第一級毒品海洛
    因成份），亦有法務部調查局九十二年一月二十日調科壹字第０四０００三一六
    八號鑑定通知書一紙、及台北市政府警察局九十一年十二月二十七日北市鑑毒字
    第一０四六號鑑驗通知書一紙在卷可憑。事證明確，被告犯行洵堪認定，應依法
    論科。
二、查海洛因係毒品危害防制條例第二條第二項第一款所稱之第一級毒品，甲基安非
    他命則為同條例之同條項第二款所稱之第二級毒品。核被告所為，係犯毒品危害
    防制條例第八條第一項之轉讓第一級毒品罪，及同條第二項之轉讓第二級毒品罪
    。被告分別持有第一級毒品海洛因及第二級毒品甲基安非他命之低度行為，應分
    別為轉讓之高度行為所吸收，均不另論罪。又被告先後多次轉讓海洛因及甲基安
    非他命之行為，均時間緊接，所犯罪名相同之罪，顯均係出於概括之犯意為之，
    為連續犯，均應依刑法第五十六條之規定以一罪論，並加重其刑。又被告有事實
    欄所載論罪科刑執行之情形，有前案紀錄表一紙在卷可稽，其於有期徒刑執行完
    畢後，五年內再犯本件之罪，為累犯，應依法遞加重其刑。再被告所犯前開二罪
    ，犯意各別，行為互異，應分論併罰。爰審酌被告犯罪之動機、目的、手段，及
    其品性、生活狀況、智識程度、其轉讓毒品數量不多，犯罪所生之損害尚輕，另
    犯罪後坦承犯行，饒有悔意，態度良好等一切情狀，量處如主文所示之刑，並定
    應執行之刑，以示懲儆。至扣案之第一級毒品海洛因二包（淨重０．七三公克，
    包裝重０．三九公克）、甲基安非他命一包（淨重四．四九公克，取樣０．０一
    公克化驗，餘四．四八公克）、甲基安非他命殘渣袋三包（量微無法析離，其中
    編號一０四六─三號殘渣袋另檢出第一級毒品海洛因成份），為查獲之毒品，不
    問屬犯人所有與否，均應依毒品危害防制條例第十八條第一項之規定沒收銷燬之
    。至其中甲基安非他命，取樣０．０一公克化驗，已用析殆盡部分，自無從為沒
    收銷燬之諭知，亦附此敘明。
據上論斷、依刑事訴訟法第二百七十三條之一第一項、第二百九十九條第一項前段，
毒品危害防制條例第八條第一項、第二項、第十八條第一項，刑法第十一條、第五十
六條、第四十七條，第五十一條第五款，判決如主文。
本案經檢察官劉異海到庭執行職務
中      華      民      國    九十二    年      九      月     三十     日
                                  臺灣士林地方法院刑事第四庭
                                          法  官   謝   靜   恒
右正本證明與原本無異。
如不服本判決，應於判決送達後十日內，向本院提出上訴狀。
                                          書記官   林   慧   芬
中      華      民      國    九十二    年      十      月     三       日
附錄法條
毒品危害防制條例第八條
轉讓第一級毒品者，處一年以上七年以下有期徒刑，得併科新臺幣一百萬元以下罰金
。
轉讓第二級毒品者，處六月以上五年以下有期徒刑，得併科新臺幣七十萬元以下罰金
。


司法院資訊處製作；財團法人民間司法改革基金會備份。
